【裁判字號】    91,易,1345
【裁判日期】    920627
【裁判案由】    賭博
【裁判全文】
臺灣桃園地方法院刑事判決                        九十一年度易字第一三四五號
    公  訴  人  臺灣桃園地方法院檢察署檢察官
    被      告  乙○○
右列被告因賭博案件，經檢察官提起公訴（九十年度偵字第一五三四五號），本院判
決如左：
    主  文
乙○○共同以賭博為常業，處有期徒刑參月，如易科罰金以參佰元折算壹日。扣案如
附表所示之物沒收之。
    事  實
一、己○○係設在桃園縣桃園市○○路六十號一樓公眾得出入場所「星際遊樂場」
    之負責人，在上址擺設賭博性電動玩具八人座行星一台、八人座跑馬一台、八人
    座賓果一台、五人座二十一點一台、七靶四十五台、方塊十三台、雙魚座二十五
    台及滿天星四十台，並自民國九十年七月間起，先後僱用辛○○、壬○○、戊○○、丙○○、癸○○ (以上五人已結)、乙○○，共同基於賭博之犯意聯絡，分
    別擔任開分員、兌幣員、外場人員，藉上開機台與不特定之賭客賭博財物。賭博
    方式為由賭客以開分或兌幣方式，分別在開分區或兌幣區把玩，開分係以新台幣
    (下同)一千元開一千分，把玩機台押注，賭客如贏得分數，每一分可換回一元，
    如失分則賭資歸己○○所有。兌幣則以一千元兌換五百元代幣，押中時依螢幕顯
    示的分數退幣，未押中則代幣歸己○○所有，不玩時可拿二百枚代幣到櫃檯換取
    一張兌幣卡，每三張兌幣卡可向外場員工換回一千元，並均以之為常業。九十年
    九月二日上午八時三十分許，丁○○於把玩小型樂神機台後，以三張兌幣卡向壬○○兌得一千元。嗣於九十年九月五日十八時許，警員黃國文喬裝賭客至現場開
    分區把玩雙魚座機台，以三千元交由戊○○開三千分，俟機台分數累積至八千分
    ，表示不玩時，戊○○便招呼辛○○帶黃國文至遊藝場旁倉庫，交付黃國文現金
    八千元，黃國文旋通知支援警力前往現場，查獲賭客丁○○、庚○○等人，並扣
    得被告己○○所有，如附表編號１至１９所示之電動機具（含晶片）及編號２０
    在櫃檯之財物；及編號２１至２５所示，供犯罪所用之物。
二、案經桃園縣警察局桃園分局移送台灣桃園地方法院檢察署檢察官偵查起訴。
    理  由
一、訊據被告乙○○矢口否認犯行，辯稱：我做了一、二個月，是擔任維修機台，當
    時與我一起的員工有丙○○、癸○○，己○○是我老板，這家店的經營方式是用
    投幣的，因為檯子都是我在處理，如果客人不玩了，就把它退幣下來，以代幣換
    成卡片，但是卡片不能換現金，也沒有私下給客人換等語。經查：
(一)被告己○○係星際遊樂場負責人，僱用丙○○、乙○○、癸○○，分別擔任機台
    維修、兌換代幣等工作，現場扣得如附表所示之物乙節，業據四人坦承不諱，並
    有桃園縣政府營利事業登記證、電子遊藝場營業級別證各乙紙及扣案如附表所示
    之物可稽。
(二)星際遊樂場確有從事兌換現金之賭博行為乙節，業據證人黃國文到庭證稱：「我
    是桃園分局龍安派出所取締小組的成員，查獲前一天我就有進去探訪，看到客人
    不玩了就請小姐來，然後就帶我出去。我當天去的時候，是先開始玩機台，後來
    我不玩時就找戊○○小姐，她就過來看分數，我當時告訴洪小姐說我不玩了要走
    了，然後辛○○就帶我到外面兌換現金八千元。那裡機台有分開分式與投幣式，
    我直接玩開分的。----開分是編號一、二、四、六、七、八、十四號機台，因為
    我在工作上面是負責取締賭博性機台，所以我會有此認識，知道哪些是開分的」
    等語 (參本院九十一年八月二十七日筆錄)。同案被告戊○○雖否認上情，辯稱
    ：「我沒有過去看他的機台，之前也不認識許這個人」。被告辛○○亦否認上情
    ，辯稱：「我不是員工，是不是跟證人兌換現金我不記得了」等語。惟同案被告
    丁○○於警訊明白表示：「我並不認識戊○○，我只知道她是開分小姐，因為她
    每天都在現場向客人收錢，收錢後替客人開分」等語。雖丁○○之警訊筆錄，經
    本院勘驗之結果為：「前後錄音均有雜音，無法聽清楚」，但就上開指陳戊○○
    係開分小姐部分，則甚清楚，有勘驗筆錄附於九十一年九月二十七日訊問筆錄可
    參。被告丁○○坦承筆錄是伊的聲音，雖陳稱：「製作筆錄的警員叫我按製作的
    筆錄內容來唸」等語，經本院傳訊證人即製作筆錄之員警吳肇雄，證稱：「他當
    時如何說，我問然後回答，就是這樣。我並沒有叫他按照製作好的筆錄內容來唸
    」等語 (參本院九十一年十二月二十日訊問筆錄)，不能證明確有丁○○所指不
    實製作筆錄情形。且丁○○於偵查中供稱：我從九十年元月份開始，最近一次是
    九十年九月二日，我都打「樂神」小機台，換代幣後投分數，連線則得分，到櫃
    檯退代幣換卡，再到後面去換現金等語 (參九十年九月六日偵訊筆錄)。同案被
    告庚○○於警訊供稱：約一星期前有跟壬○○兌換二千元一次等語；偵查中亦供
    稱：我最近一次是九十年八月十日去，我都玩「皇冠金鐘」，一枚代幣五十分，
    連線得分，可退代幣換卡，二百枚代幣換一張卡，三張卡可到後面換現金一千元
    等語 (參同上期日偵訊筆錄)。丁○○、庚○○均屬客人，與店家並無糾葛，二
    人供詞卻頗一致，足認星際遊樂場確有允許客人兌換現金之賭博情事。且證人黃
    國文之證述與丁○○警訊中之供述，就戊○○係開分小姐乙事亦相符合，被告等
    所辯戊○○非店內員工，無開分小姐乙節，自不可採。
(三)共同被告辛○○所辯目前在針織廠上班乙節，業據提出九十年度綜合所得稅各類
    所得清單、在職證明書各乙紙為證。證人即立詮針織有限公司負責人甲○○亦到
    庭證稱：「辛○○有在伊公司上班，我們是二班制，他是擔任技術員，他上班的
    時段是早上八點到晚上八點，晚班是晚上八點到隔日的八點。他的上班情形正常
    ，而且有打卡。----他的上班很正常，如果值夜班隔日就不用上班，目前還在公
    司上班」等語，堪予採信。惟被告辛○○係上二班制，有頗多時間不在公司內，
    查獲當日其確實亦在現場，如其係隱名合夥或輪班制外場經理、員工，亦可於不
    特定時間在場督導員工，則其上開在職證明尚不足以排除犯罪之嫌疑。查證人黃
    國文證述被告辛○○為交付八千元予伊之人，已如上述，且有扣案八千元入庫可
    稽，證人黃國文係基層員警，收入有限，衡情並無自掏腰包，故意陷人於罪之可
    能。同案被告丁○○於警訊中，詢以：「你是否認識辛○○？」，答稱：「我並
    不認識他，我只知道他是星際遊藝場的中班主管，----因我常看到他指揮中班的
    開分小姐工作，且於中班時段看見他在開分區巡視，並於中晚班交接時，集合中
    班小姐，集體帶離現場，----因為我都在代幣區把玩，未曾在開分區把玩，所以
    不曾向他兌換現金」等語。核與證人黃國文所述其於開分區把玩，後由辛○○兌
    換現金相符，應屬可信。且依扣案之表格，設計有「開分員簽名」一欄，足見該
    遊樂場確有開分區。丁○○嗣於本院調查、審理中翻異前供，否認上情，應係與
    共餘被告同庭，迫於情勢，所為迴護其餘共同被告之詞，不可採信。
(四)被告乙○○辯稱其係擔任維修員，不知有兌換現金情事云云。惟星際遊樂場確有
    兌換現金情事，已如上述。被告乙○○受僱期間，整日在店內服務，實難推諉不
    知，所辯應係卸責之詞，不可採信。
(五)另依扣案如附表編號２５之人員編制異動表所載，該遊藝場員工均以「小龍」、
    「小吳」、「大衛」等相稱，不敢以真實姓名登載，顯係為逃避查緝不法之做法
    ，而有欲蓋彌彰之情。且除現場人員外，另有所謂外場人員，益證該遊樂場確有
    帶至場外兌換現金情事。
二、被告乙○○係受僱員工，顯係恃賭博維生，核係犯刑法第二百六十七之常業賭博
    罪名。其與被告己○○、壬○○、戊○○、丙○○、癸○○就常業賭博罪部分，
    有犯意聯絡及行為分擔，均為共同正犯。爰審酌被告乙○○係受僱員工，為謀生
    計，一時失慮及犯後態度等一切情狀，量處如主文所示之刑，並諭知易科罰金之
    折算標準。扣案如附表所示編號１至１９之物為當場賭博之器具；編號２０為兌
    換籌碼處之財物，不問屬於犯人與否，依刑法第二百六十六條第二項規定沒收之
    。編號２１至２５之物，係共犯被告己○○提供員工使用，為被告己○○所有供
    犯罪所用之物，應依刑法第三十八條第一項第二款沒收之。
三、據上論斷，應依刑事訴訟法第二百九十九條第一項前段，刑法第二十八條、第二
    百六十七條、第四十一條第一項前段、第三十八條第一項第二款，罰金罰鍰提高
    標準條例第一條前段、第二條，判決如主文。
本案經檢察官陳雅譽到庭執行職務。
中      華      民      國      九十二      年    六    月  二十七    日
                                臺灣桃園地方法院刑事第四庭
                                    法  官      陳  世  宗
右正本證明與原本無異。
如不服本判決，應於判決送達後十日內向本院提出上訴狀( 應附繕本 )，上訴於
臺灣高等法院。
                                    書記官      廖  宜  政
中      華      民      國      九十二      年    六    月  二十七    日
附論罪科刑之法條：
中華民國刑法第二百六十七條
 (常業賭博罪)
以賭博為常業者，處二年以下有期徒刑，得併科一千元以下罰金。


司法院資訊處製作；財團法人民間司法改革基金會備份。
